臺灣南投地方法院刑事裁定
111年度單禁沒字第45號
聲  請  人  臺灣南投地方檢察署檢察官
被      告  廖永瑞


上列聲請人聲請單獨宣告沒收（111年度聲沒字第28號），本院
裁定如下：
    主    文
扣案如附表編號一至六所示之物，均沒收銷燬之；扣案如附表編
號七至九所示之物，均沒收之。
    理    由
一、聲請意旨略以：被告廖永瑞基於施用第二級毒品甲基安非他
    命之犯意，於民國110年3月4日12時許，在南投縣○○鎮○○路0
    000○00號住處內，以將甲基安非他命置入吸食器內點火燒烤
    吸食所產生煙霧之方式，施用第二級毒品甲基安非他命1次
    。嗣於110年3月4日13時30分許，為警持本院核發之搜票至
    被告上址住處執行搜索，當場扣得如附表所示之物，復經警
    於110年3月4日15時11分許採集被告尿液送驗，結果呈安非
    他命及甲基安非他命陽性反應。經查，被告前因施用毒品案
    件，經依本院110年度毒聲字第83號裁定送法務部○○○○○○○○
    附設勒戒處所施以觀察、勒戒後，認無繼續施用毒品之傾向
    ，於110年8月19日執行完畢釋放出所，並經臺灣南投地方檢
    察署檢察官以110年度毒偵緝字第60、61號為不起訴處分確
    定，而本件施用第二級毒品之時點，因在前開執行觀察、勒
    戒之前，為前案觀察、勒戒效力所及，業經臺灣南投地方檢
    察署檢察官逕予簽結在案。而本件扣案如附表編號1至6所示
    之物，經送鑑驗後均檢出含有第二級毒品甲基安非他命成分
    ，屬毒品危害防制條例第2條第2項第2款所定之違禁物，有
    衛生福利部草屯療養院於110年3月15日出具之草療鑑字第11
    00300168號鑑驗書在卷足憑；另扣案如附表編號7至9所示之
    物，為被告施用第二級毒品所用之器具，且為其所有，爰分
    別依毒品危害防制條例第18條第1項前段、刑法第38條第1項
    、第2項、第40條第2項規定，分別聲請宣告沒收銷燬及沒收
    等語。
二、按違禁物，不問屬於犯罪行為人與否，沒收之；供犯罪所用
    、犯罪預備之物或犯罪所生之物，屬於犯罪行為人者，得沒
    收之；違禁物或專科沒收之物得單獨宣告沒收；第38條第2
    項、第3項之物、第38條之1第1項、第2項之犯罪所得，因事
    實上或法律上原因未能追訴犯罪行為人之犯罪或判決有罪者
    ，得單獨宣告沒收，刑法第38條第1項、第2項、第40條第2
    項、第3項定有明文。次按查獲之第一、二級毒品及專供製
    造或施用第一、二級毒品之器具，不問屬於犯罪行為人與否
    ，均沒收銷燬之，毒品危害防制條例第18條第1項前段定有
    明文。而甲基安非他命屬毒品危害防制條例第2條第2項第2
    款所規範之第二級毒品，依同條例第ll條第2項規定不得持
    有，而屬違禁物無訛，應依毒品危害防制條例第18條第l項
    前段規定，沒收銷燬之。
三、經查：
　㈠被告前另因施用毒品案件，經本院以110年度毒聲字第83號裁
    定送觀察、勒戒後，因認無繼續施用毒品之傾向，於110年8
    月19日執行完畢釋放出所，並經臺灣南投地方檢察署檢察官
    以110年度毒偵緝字第60、61號為不起訴處分確定等情，有
    臺灣高等法院被告前案紀錄表在卷可憑。又被告本件施用第
    二級毒品之時間為110年3月4日12時許，係在被告因前案執
    行觀察、勒戒之執行完畢釋放日即110年8月19日前，檢察官
    因認受前開不起訴處分效力所及，而將本件逕予簽結等節，
    有臺灣南投地方檢察署檢察官110年12月1日之簽呈在卷可佐
    。
  ㈡而本件扣案如附表編號1至6所示之晶體6包，經送衛生福利部
    草屯療養院鑑驗後，均檢出第二級毒品甲基安非他命成分，
    有南投縣政府警察局草屯分局搜索扣押筆錄暨扣押物品目錄
    表、南投縣政府警察局草屯分局扣押物品清單、衛生福利部
    草屯療養院110年3月15日草療鑑字第1100300168號鑑驗書、
    扣押物照片等件在卷可稽，足認前開扣案如附表編號1至6所
    示之物均屬第二級毒品甲基安非他命而為違禁物無訛，是依
    毒品危害防制條例第18條第1項前段之規定，不問屬於犯人
    與否，應均予沒收銷燬之。另包裝上開毒品之夾鏈袋6個，
    因其上均殘留有微量毒品，難以析離，應整體視為毒品之一
    部，併依前開規定沒收銷燬之。至送驗耗損部分之毒品因已
    滅失，爰不另宣告沒收銷燬。另扣案如附表編號7至9所示之
    物，均係被告所有並供其施用毒品所用之物，業據被告於警
    詢時供述在卷，並有南投縣政府警察局草屯分局搜索扣押筆
    錄暨扣押物品目錄表、南投縣政府警察局草屯分局扣押物品
    清單、扣押物照片等件在卷可參，是揆諸前揭說明，扣案如
    附表編號7至9所示之物，均得由檢察官單獨聲請法院宣告沒
    收，爰依刑法第38條第2項規定宣告沒收。綜上所述，聲請
    人之聲請，核與前揭規定並無不合，應予准許。
四、依刑事訴訟法第220條、第455條之36第2項，裁定如主文。
中　　華　　民　　國　　111 　年　　4 　　月　　25　　日
                  刑事第四庭  法  官    林昱志 
以上正本證明與原本無異。
如不服本裁定，應於裁定送達後5日內向本院提出抗告狀。
                              書記官    陳淑怡
中　　華　　民　　國　　111 　年　　4 　　月　　25　　日


附表：
編號           扣案物品名稱、數量  1 晶體1包（驗餘淨重3.2116公克，含夾鏈袋1個）  2 晶體1包（驗餘淨重3.2085公克，含夾鏈袋1個）  3 晶體1包（驗餘淨重3.1610公克，含夾鏈袋1個）  4 晶體1包（驗餘淨重3.2233公克，含夾鏈袋1個）  5 晶體1包（驗餘淨重0.1190公克，含夾鏈袋1個）  6 晶體1包（驗餘淨重0.2043公克，含夾鏈袋1個）  7 吸食器1組  8  塑膠鏟管1支  9 電子磅秤1台